---
title: "Mapas"
output: html_document
date: "2024-10-14"
---

```{r, warning=FALSE}
library(ggplot2)
library(ggspatial)
library(tibble)
library(dplyr)
library(sf)
library(spatstat)
library(ggmap)
library(osmdata)
library(viridis)
library(stringr)

```

Convertir X$domain a psp y a data frame

```{r}
lines_psp <- as.psp(X$domain)
lines_df <- as.data.frame(lines_psp)
```

Seleccionar la probabilidad de cada tipo de accidente para cada segmento

```{r}
#f <- as.data.frame(mcmc.output$summary) 
df <- as.data.frame(mcmc.output[["summary"]][["chain1"]]) 
df <- rownames_to_column(df, var = "segment") 
df_pi <- df %>% filter(grepl("^pi", segment)) %>% select("segment", "Mean")

pi_1 = df_pi %>% filter (grepl("^pi\\[.*, 1\\]", segment)) %>% mutate(segment = 1:n()) #ALCANCE
pi_2 = df_pi %>% filter (grepl("^pi\\[.*, 2\\]", segment)) %>% mutate(segment = 1:n()) #ATROPELLO
pi_3 = df_pi %>% filter (grepl("^pi\\[.*, 3\\]", segment)) %>% mutate(segment = 1:n()) #CHOQUE
pi_4 = df_pi %>% filter (grepl("^pi\\[.*, 4\\]", segment)) %>% mutate(segment = 1:n()) #EMBESTIDA
pi_5 = df_pi %>% filter (grepl("^pi\\[.*, 5\\]", segment)) %>% mutate(segment = 1:n()) #RASCADA
pi_6 = df_pi %>% filter (grepl("^pi\\[.*, 6\\]", segment)) %>% mutate(segment = 1:n()) #SALIDA DE LA VIA

head(pi_1)
```

Crear el data frame con todas las probabilidades para los tipos de accidente en cada segmento

```{r}
lines_df <- lines_df %>%
  mutate(segment = row_number()) %>% 
  left_join(pi_1, by = "segment") %>%
  left_join(pi_2, by = "segment") %>%
  left_join(pi_3, by = "segment") %>%
  left_join(pi_4, by = "segment") %>%
  left_join(pi_5, by = "segment") %>%
  left_join(pi_6, by = "segment") %>%
  rename(Mean1 = Mean.x,
         Mean2 = Mean.y,
         Mean3 = Mean.x.x,
         Mean4 = Mean.y.y,
         Mean5 = Mean.x.x.x,
         Mean6 = Mean.y.y.y)

```

```{r}
lines_df %>%group_by(segment)%>% summarise(suma = sum(Mean1, Mean2, Mean3, Mean4, Mean5, Mean6))%>%head()
```

```{r}

# Definir los vértices del área de Valencia que queremos observar 
bbox_valencia <- st_sfc(st_polygon(list(rbind(
  c(723447.4, 4370566),
  c(727762.5, 4370566),
  c(727762.5, 4374681),
  c(723447.4, 4374681),
  c(723447.4, 4370566)
))), crs = 25830) %>% #sist. coordenadas español
  st_transform(4326) %>% # sist. coordenadas común (EPSG 4326)
  st_bbox()


# Obtener el mapa de Valencia
valencia_map <- opq(bbox = bbox_valencia) %>%
  add_osm_feature(key = 'highway') %>% #solicitar carreteras y vías
  osmdata_sf()
```


MAPAS

1. Segmentos con mayor riesgo de cada tipo de accidente en Valencia

1.1 Sin fondo
```{r}

mean_columns <- c("Mean1", "Mean2", "Mean3", "Mean4", "Mean5", "Mean6")
accidente <- c("ALCANCE","ATROPELLO","CHOQUE","EMBESTIDA","RASCADA","SALIDA DE LA VIA")

for (i in seq_along(mean_columns)) {
  
  mean_col <- mean_columns[i]
  tipo_acc <- accidente[i]
  
  # umbral
  umbral <- quantile(lines_df[[mean_col]], 0.9)  
  df1 <- lines_df %>% mutate(color = ifelse(lines_df[[mean_col]] > umbral, "red", "grey")) 
  
  # mapa
  p <- ggplot(df1) +
    geom_segment(aes(x = x0, y = y0, xend = x1, yend = y1, color = color), size = 0.8) +
    scale_color_identity() +  
    labs(title = paste("Probabilidad alta", tipo_acc)) + 
    theme_void() +
    coord_fixed() 
  
  ggsave(
    filename = paste0("mapa_probabilidad_alta_", tipo_acc, ".png"),
    plot = p,
    width = 7,
    height = 6,
    dpi = 300)
  
  print(p)  
}

```

1.2 Con fondo
```{r}
mean_columns <- c("Mean1", "Mean2", "Mean3", "Mean4", "Mean5", "Mean6")
accidente <- c("ALCANCE", "ATROPELLO", "CHOQUE", "EMBESTIDA", "RASCADA", "SALIDA DE LA VIA")

for (i in seq_along(mean_columns)) {
  mean_col <- mean_columns[i]
  tipo_acc <- accidente[i]

  umbral <- quantile(lines_df[[mean_col]], 0.9)  
  df1 <- lines_df %>% mutate(color = ifelse(lines_df[[mean_col]] > umbral, "red", "grey60")) #lines_df + color

  p <- ggplot(df1) +
    geom_sf(data = valencia_map$osm_lines, color = "gray90", size = 0.3) +  #mapa extendido fondo
    geom_segment(aes(x = x0, y = y0, xend = x1, yend = y1, color = color), size = 0.7) + #segmentos X$domain
    coord_sf(xlim = c(723447.4, 727762.5), ylim = c(4370566, 4374681), crs = 25830) + 
    scale_color_identity() +  
    labs(title = paste("Probabilidad alta", tipo_acc)) + 
    theme_void() 
  
  print(p)
}
```

2. Tipo de accidente más probable en cada segmento

2.1 Sin fondo
```{r}
#Crear una columna con el tipo de accidente más probable para cada segmento
acc_maxprob <- lines_df %>%
  mutate(tipo_accidente = case_when(
    Mean1 == pmax(Mean1, Mean2, Mean3, Mean4, Mean5, Mean6) ~ "ALCANCE",
    Mean2 == pmax(Mean1, Mean2, Mean3, Mean4, Mean5, Mean6) ~ "ATROPELLO",
    Mean3 == pmax(Mean1, Mean2, Mean3, Mean4, Mean5, Mean6) ~ "CHOQUE",
    Mean4 == pmax(Mean1, Mean2, Mean3, Mean4, Mean5, Mean6) ~ "EMBESTIDA",
    Mean5 == pmax(Mean1, Mean2, Mean3, Mean4, Mean5, Mean6) ~ "RASCADA",
    Mean6 == pmax(Mean1, Mean2, Mean3, Mean4, Mean5, Mean6) ~ "SALIDA DE LA VIA"
  ))

mean_columns <- c("Mean1", "Mean2", "Mean3", "Mean4", "Mean5", "Mean6")
accidente <- c("ALCANCE", "ATROPELLO", "CHOQUE", "EMBESTIDA", "RASCADA", "SALIDA DE LA VIA")

for (i in seq_along(mean_columns)) {
  
  mean_col <- mean_columns[i]
  tipo_acc <- accidente[i]
  
  df2 <- acc_maxprob %>% mutate(color = ifelse(tipo_accidente == tipo_acc, "red", "grey"))
  
  # Mapa
  p <-  ggplot(df2) +
        geom_segment(aes(x = x0, y = y0, xend = x1, yend = y1, color = color), size = 0.8) +
        scale_color_identity() +  
        labs(title = paste("Mayor probabilidad de",tipo_acc)) + 
        theme_void() +
        coord_fixed() 

  print(p)  
}

```

2.2 Con fondo
```{r}
acc_maxprob <- lines_df %>%
  mutate(max_prob = pmax(Mean1, Mean2, Mean3, Mean4, Mean5, Mean6, na.rm = TRUE),
         tipo_accidente = case_when(
           max_prob == Mean1 ~ "ALCANCE",
           max_prob == Mean2 ~ "ATROPELLO",
           max_prob == Mean3 ~ "CHOQUE",
           max_prob == Mean4 ~ "EMBESTIDA",
           max_prob == Mean5 ~ "RASCADA",
           max_prob == Mean6 ~ "SALIDA DE LA VIA",
           TRUE ~ "Desconocido"  # Por si acaso hay algún NA
         ))

p <- ggplot(acc_maxprob) +
  geom_sf(data = valencia_map$osm_lines, color = "gray90", size = 0.3) +   #mapa extendido fondo
  geom_segment(aes(x = x0, y = y0, xend = x1, yend = y1, color = tipo_accidente), size = 0.7) +  #segmentos X$domain 
  scale_color_manual(values = c( "ALCANCE" = "#1f77b4",    # Azul
                                 "ATROPELLO" = "yellow",  # Naranja
                                 "CHOQUE" = "#2ca02c",     # Verde
                                 "EMBESTIDA" = "red",  # Rojo
                                 "RASCADA" = "black",     # Amarillo
                                 "SALIDA VIA" = "#8c564b"),# Marrón
                     name = "Tipo de accidente") +
  coord_sf(xlim = c(723447.4, 727762.5), ylim = c(4370566, 4374681), crs = 25830) +    
  annotation_north_arrow(location = "tl", which_north = "true") +
  theme_minimal() +
  theme_void()

  ggsave(
    filename = paste0("mapa_acc_mas_prob.png"),
    plot = p,
    width = 7,
    height = 6,
    dpi = 300)
  
```


```{r}

tipos_accidente <- c("ALCANCE", "ATROPELLO", "CHOQUE", "EMBESTIDA", "RASCADA", "SALIDA DE LA VIA")

for (tipo in tipos_accidente) {
  
  acc_maxprob2 <- acc_maxprob %>% mutate(categoria_color = ifelse(tipo_accidente == tipo, "red", "grey60"))

  p <- ggplot(acc_maxprob2) +
    geom_sf(data = valencia_map$osm_lines, color = "gray90", size = 0.3) +      #mapa extendido fondo
    geom_segment(aes(x = x0, y = y0, xend = x1, yend = y1, color = categoria_color), size = 0.9) +  #segmentos X$domain 
    scale_color_identity(name = "Tipo de accidente") +                        
    coord_sf(xlim = c(723447.4, 727762.5), ylim = c(4370566, 4374681), crs = 25830) +
    theme_minimal() +
    theme_void() +
    theme(legend.position = "none")  
  
 # ggsave(
  #  filename = paste0("mapa_seg_acc_mas_prob", tipo, ".png"),
 #   plot = p,
  #  width = 7,
   # height = 6,
  #  dpi = 300)

  print(p)
}

```
```{r}
for (tipo in tipos_accidente) {
  
  acc_maxprob2 <- acc_maxprob %>%
    mutate(es_tipo = tipo_accidente == tipo)

  p <- ggplot() +
    # fondo de mapa
    geom_sf(data = valencia_map$osm_lines, color = "gray90", size = 0.3) +
    
    # segmentos en gris (no coinciden con el tipo actual)
    geom_segment(
      data = acc_maxprob2 %>% filter(!es_tipo),
      aes(x = x0, y = y0, xend = x1, yend = y1),
      color = "grey60",
      size = 0.6
    ) +
    
    # segmentos en rojo (sí coinciden con el tipo actual)
    geom_segment(
      data = acc_maxprob2 %>% filter(es_tipo),
      aes(x = x0, y = y0, xend = x1, yend = y1),
      color = "red",
      size = 0.9
    ) +
    
    coord_sf(xlim = c(723447.4, 727762.5), ylim = c(4370566, 4374681), crs = 25830) +
    theme_void() +
    theme(legend.position = "none")
  
  # Guardar si lo deseas
  # ggsave(filename = paste0("mapa_seg_acc_mas_prob_", tipo, ".png"), plot = p, width = 7, height = 6, dpi = 300)
  
  print(p)
}

```


3. Probabilidad de Accidentes en la Red Vial de Valencia por Tipo de Accidente en Escala Continua

3.1 Con fondo
```{r}

tipos_accidente <- c("ALCANCE", "ATROPELLO", "CHOQUE", "EMBESTIDA", "RASCADA", "SALIDA VIA")
mean_columns <- c("Mean1", "Mean2", "Mean3", "Mean4", "Mean5", "Mean6")

for (i in seq_along(mean_columns)) {
  
  mean_col <- mean_columns[i]
  tipo_accidente <- tipos_accidente[i]
  
  min_prob <- min(lines_df[[mean_col]], na.rm = TRUE)
  max_prob <- max(lines_df[[mean_col]], na.rm = TRUE)
  
  p <- ggplot(lines_df) +
    #geom_sf(data = valencia_map$osm_lines, color = "gray90", size = 0.3) + 
    geom_segment(aes(x = x0, y = y0, xend = x1, yend = y1, color = !!sym(mean_col)), size = 0.8) +
    scale_color_viridis_c(name = "Probabilidad", option = "C", limits = c(min_prob, max_prob)) +  
    coord_sf(xlim = c(723447.4, 727762.5), ylim = c(4370566, 4374681), crs = 25830) +
    #annotation_north_arrow(location = "tl", which_north = "true") +
    labs(color = "Probabilidad") +
    theme_minimal() +
    theme_void() +
    theme(legend.position = "right")
  
  print(p)
}

```
```{r}
library(ggplot2)
library(viridis)

tipos_accidente <- c("ALCANCE", "ATROPELLO", "CHOQUE", "EMBESTIDA", "RASCADA", "SALIDA VIA")
mean_columns <- c("Mean1", "Mean2", "Mean3", "Mean4", "Mean5", "Mean6")

for (i in seq_along(mean_columns)) {
  
  mean_col <- mean_columns[i]
  tipo_accidente <- tipos_accidente[i]
  
  min_prob <- min(lines_df[[mean_col]], na.rm = TRUE)
  max_prob <- max(lines_df[[mean_col]], na.rm = TRUE)
  
  p <- ggplot(lines_df) +
    geom_segment(aes(x = x0, y = y0, xend = x1, yend = y1, color = !!sym(mean_col)), size = 0.8) +
    scale_color_viridis_c(name = "Probabilidad", option = "H", limits = c(min_prob, max_prob)) +
    coord_sf(xlim = c(723447.4, 727762.5), ylim = c(4370566, 4374681), crs = 25830) +
    labs(title = paste("Probabilidad estimada -", tipo_accidente),
         color = "Probabilidad") +
    theme_void() +
    theme(legend.position = "right")
   ggsave(
   filename = paste0("mapa3", tipo_accidente, ".png"),
   plot = p,
   width = 7,
   height = 6,
   dpi = 300)
  print(p)
}

```




4. Segmentos con Efectos Espaciales Significativos con un 90%, 95% y 99% de Confianza

Confianza del 90%, 95% y 99% 
```{r}
#95% 

#Vemos que efectos aleatorios son significativos
mcmc_df95 <- rownames_to_column(as.data.frame(mcmc.output[["summary"]][["chain1"]]), var = "var") 
df_u95 <- mcmc_df95 %>% filter(grepl("^u", var)) %>% select(1,5,6) %>% filter((.[[2]] > 0 ) | .[[3]] < 0) #2657

# de estos 2657 cuantos son del tipo 6?

df_u95 <- df_u95 %>%  mutate(segment = as.numeric(str_extract(var, "(?<=\\[)\\d+"))) #segmento
df_u95 <- df_u95 %>%  mutate(tipo_acc = as.numeric(stringr::str_extract(var, "(?<=, )\\d+"))) #tipo accidente
lines_df95 <- lines_df %>% left_join(df_u95, by = "segment")

sum(lines_df95$tipo_acc == 6, na.rm = TRUE) #2405/2657 distintos del tipo 6

```

Hacemos lo mismo pero indicamos aquellos que sean positivos o negativos con un 90% de confianza
```{r}
#90%

# Calcualar el intervalo de confianza del 90%
interval_90 <- apply(mcmc.output[["samples"]][["chain1"]], 2, function(x) quantile(x, probs = c(0.05, 0.95)))
interval_90_df <- as.data.frame(t(interval_90))
colnames(interval_90_df) <- c("90%CI_low", "90%CI_upp")

# Efectos aleatorios significativos
mcmc_90 <- rownames_to_column(interval_90_df, var = "var") 
df_u90 <- mcmc_90 %>% filter(grepl("^u", var)) %>% filter((.[[2]] > 0 ) | .[[3]] < 0)
# Indicamos a que segmentos corresponden
df_u90 <- df_u90 %>%  mutate(segment = as.numeric(str_extract(var, "(?<=\\[)\\d+")))
df_u90 <- df_u90 %>%  mutate(tipo_acc = as.numeric(stringr::str_extract(var, "(?<=, )\\d+")))

lines_df90 <- lines_df %>% left_join(df_u90, by = "segment")
sum(lines_df90$tipo_acc == 6, na.rm = TRUE) #2506/3488

```

Y lo mismo pero con 99% confianza

```{r}
#99%

#Calcualar el intervalo de confianza del 99%
interval_99 <- apply(mcmc.output[["samples"]][["chain1"]], 2, function(x) quantile(x, probs = c(0.005, 0.995)))
interval_99_df <- as.data.frame(t(interval_99))
colnames(interval_99_df) <- c("99%CI_low", "99%CI_upp")

#Vemos que efectos aleatorios son significativos
mcmc_99 <- rownames_to_column(interval_99_df, var = "var") 
df_u99 <- mcmc_99 %>% filter(grepl("^u", var)) %>% filter((.[[2]] > 0 ) | .[[3]] < 0)

#Indicamos a que segmentos corresponden
df_u99 <- df_u99 %>%  mutate(segment = as.numeric(str_extract(var, "(?<=\\[)\\d+")))
df_u99 <- df_u99 %>%  mutate(tipo_acc = as.numeric(stringr::str_extract(var, "(?<=, )\\d+")))

lines_df99 <- lines_df %>% left_join(df_u99, by = "segment")
sum(lines_df99$tipo_acc == 6, na.rm = TRUE) #1653/1655
```

Representamos los segmentos con efectos aleatorios significativos para los distintos niveles de confianza

```{r}

lines90 <- lines_df90 %>% filter(tipo_acc != 6) %>% mutate(categoria_color = ifelse(!is.na(var) , "red", "grey60"))
lines95 <- lines_df95 %>% filter(tipo_acc != 6) %>% mutate(categoria_color = ifelse(!is.na(var) , "red", "grey60"))
lines99 <- lines_df99 %>% filter(tipo_acc != 6) %>% mutate(categoria_color = ifelse(!is.na(var) , "red", "grey60"))

confianza = list(lines90,lines95,lines99)
nivel <- c("90", "95", "99")

for (i in seq_along(confianza)) {
  u <-  ggplot(confianza[[i]]) +
        geom_sf(data = valencia_map$osm_lines, color = "gray90", size = 0.1) +      #mapa extendido fondo
        geom_segment(aes(x = x0, y = y0, xend = x1, yend = y1, color = categoria_color), size = 0.8) +  #segmentos X$domain 
        scale_color_identity(name = "Tipo de accidente") +                        
        coord_sf(xlim = c(723447.4, 727762.5), ylim = c(4370566, 4374681), crs = 25830) +
        labs(title = paste("Efecto espacial significativo con",nivel[[i]],"% de confianza"))+
        theme_minimal() +
        theme_void() +
        theme(legend.position = "none")  
  print(u)
}
 
```

5. Segmentos con Efectos Aleatorios Significativos con un 90%, 95% y 99% de Confianza

Confianza del 90%, 95% y 99% 
```{r}
#95% 

#Vemos que efectos aleatorios son significativos
mcmc_v95 <- rownames_to_column(as.data.frame(mcmc.output[["summary"]][["chain1"]]), var = "var") 
df_v95 <- mcmc_v95 %>% filter(grepl("^v", var)) %>% select(1,5,6) %>% filter((.[[2]] > 0 ) | .[[3]] < 0) #2657

# de estos 2657 cuantos son del tipo 6?

df_v95 <- df_v95 %>%  mutate(segment = as.numeric(str_extract(var, "(?<=\\[)\\d+"))) #segmento
df_v95 <- df_v95 %>%  mutate(tipo_acc = as.numeric(stringr::str_extract(var, "(?<=, )\\d+"))) #tipo accidente
lines_v95 <- lines_df %>% left_join(df_v95, by = "segment")


```

Hacemos lo mismo pero indicamos aquellos que sean positivos o negativos con un 90% de confianza
```{r}
#90%

# Calcualar el intervalo de confianza del 90%
interval_v90 <- apply(mcmc.output[["samples"]][["chain1"]], 2, function(x) quantile(x, probs = c(0.05, 0.95)))
interval_v90_df <- as.data.frame(t(interval_v90))
colnames(interval_v90_df) <- c("90%CI_low", "90%CI_upp")

# Efectos aleatorios significativos
mcmc_v90 <- rownames_to_column(interval_v90_df, var = "var") 
df_v90 <- mcmc_v90 %>% filter(grepl("^v", var)) %>% filter((.[[2]] > 0 ) | .[[3]] < 0)
# Indicamos a que segmentos corresponden
df_v90 <- df_v90 %>%  mutate(segment = as.numeric(str_extract(var, "(?<=\\[)\\d+")))
df_v90 <- df_v90 %>%  mutate(tipo_acc = as.numeric(stringr::str_extract(var, "(?<=, )\\d+")))

lines_v90 <- lines_df %>% left_join(df_v90, by = "segment")

```

Y lo mismo pero con 99% confianza

```{r}
#99%

#Calcualar el intervalo de confianza del 99%
interval_v99 <- apply(mcmc.output[["samples"]][["chain1"]], 2, function(x) quantile(x, probs = c(0.005, 0.995)))
interval_v99_df <- as.data.frame(t(interval_v99))
colnames(interval_v99_df) <- c("99%CI_low", "99%CI_upp")

#Vemos que efectos aleatorios son significativos
mcmc_v99 <- rownames_to_column(interval_v99_df, var = "var") 
df_v99 <- mcmc_v99 %>% filter(grepl("^v", var)) %>% filter((.[[2]] > 0 ) | .[[3]] < 0)

#Indicamos a que segmentos corresponden
df_v99 <- df_v99 %>%  mutate(segment = as.numeric(str_extract(var, "(?<=\\[)\\d+")))
df_v99 <- df_v99 %>%  mutate(tipo_acc = as.numeric(stringr::str_extract(var, "(?<=, )\\d+")))

lines_v99 <- lines_df %>% left_join(df_v99, by = "segment")

```

Representamos los segmentos con efectos aleatorios significativos para los distintos niveles de confianza

```{r}

lines90 <- lines_v90 %>% mutate(categoria_color = ifelse(!is.na(var) , "red", "grey80"))
lines95 <- lines_v95 %>% mutate(categoria_color = ifelse(!is.na(var) , "red", "grey80"))
lines99 <- lines_v99 %>% mutate(categoria_color = ifelse(!is.na(var) , "red", "grey80"))

confianza = list(lines90,lines95,lines99)
nivel <- c("90", "95", "99")


for (i in seq_along(confianza)) {
  u <-  ggplot(confianza[[i]]) +
       # geom_sf(data = valencia_map$osm_lines, color = "gray90", size = 0.1) +      #mapa extendido fondo
        geom_segment(aes(x = x0, y = y0, xend = x1, yend = y1, color = categoria_color), size = 0.8) +  #segmentos X$domain 
        scale_color_identity(name = "Tipo de accidente") +                        
        coord_sf(xlim = c(723447.4, 727762.5), ylim = c(4370566, 4374681), crs = 25830) +
        #labs(title = paste("Efecto aleatorio significativo con",nivel[[i]],"% de confianza"))+
        theme_minimal() +
        theme_void() +
        theme(legend.position = "none")  
  print(u)
}
```

6. Probabilidad de que cada segmento supere la probabilidad media estimada para cada tipo de accidente

```{r}
#Calcular medias de cada tipo de accidente
c1=mean(pi_1$Mean); c2=mean(pi_2$Mean); c3=mean(pi_3$Mean); c4=mean(pi_4$Mean); c5=mean(pi_5$Mean); c6=mean(pi_6$Mean)
```

```{r}
#Cálculo de probabilidad para cada segmento
acc1 <- t(as.data.frame(mcmc.output[["samples"]][["chain1"]]) %>% select(matches("^pi\\[.*, 1\\]$")))
prob1 <- as.data.frame(apply(acc1, 1, function(x) mean(x > c1))) %>% setNames("prob")

acc2 <- t(as.data.frame(mcmc.output[["samples"]][["chain1"]]) %>% select(matches("^pi\\[.*, 2\\]$")))
prob2 <- as.data.frame(apply(acc2, 1, function(x) mean(x > c2))) %>% setNames("prob")

acc3 <- t(as.data.frame(mcmc.output[["samples"]][["chain1"]]) %>% select(matches("^pi\\[.*, 3\\]$")))
prob3 <- as.data.frame(apply(acc3, 1, function(x) mean(x > c3))) %>% setNames("prob")

acc4 <- t(as.data.frame(mcmc.output[["samples"]][["chain1"]]) %>% select(matches("^pi\\[.*, 4\\]$")))
prob4 <- as.data.frame(apply(acc4, 1, function(x) mean(x > c4))) %>% setNames("prob")

acc5 <- t(as.data.frame(mcmc.output[["samples"]][["chain1"]]) %>% select(matches("^pi\\[.*, 5\\]$")))
prob5 <- as.data.frame(apply(acc5, 1, function(x) mean(x > c5))) %>% setNames("prob")

acc6 <- t(as.data.frame(mcmc.output[["samples"]][["chain1"]]) %>% select(matches("^pi\\[.*, 6\\]$")))
prob6 <- as.data.frame(apply(acc6, 1, function(x) mean(x > c6))) %>% setNames("prob")

lines_prob<-cbind(lines_df, prob1=prob1$prob, prob2=prob2$prob, prob3=prob3$prob, prob4=prob4$prob, prob5=prob5$prob, prob6=prob6$prob)
```


```{r}
# Gráfico
prob_col <-  c("prob1", "prob2", "prob3", "prob4", "prob5", "prob6")
tipos_accidente <- c("ALCANCE", "ATROPELLO", "CHOQUE", "EMBESTIDA", "RASCADA", "SALIDA VIA")

for (i in seq_along(prob_col)) {
  
  prob_column <- prob_col[i]
  tipo_accidente <- tipos_accidente[i]
  
  min_prob <- min(lines_prob[[prob_column]],  na.rm = TRUE)
  max_prob <- max(lines_prob[[prob_column]], na.rm = TRUE)

  p<- ggplot(lines_prob) +
      geom_sf(data = valencia_map$osm_lines, color = "gray90", size = 0.3) + 
      geom_segment(aes(x = x0, y = y0, xend = x1, yend = y1, color = !!sym(prob_column)), size = 0.8) +
      scale_color_viridis_c(name = "Probabilidad", option = "H", limits = c(min_prob, max_prob)) +  
      coord_sf(xlim = c(723447.4, 727762.5), ylim = c(4370566, 4374681), crs = 25830) +
      annotation_north_arrow(location = "tl", which_north = "true") +
      labs(title = "Red Vial de Valencia",
           subtitle = paste("Segmentos coloreados por probabilidad de accidente:", tipo_accidente),
           color = "Probabilidad") +
      theme_minimal() +
      theme_void() +
      theme(legend.position = "right")
  
  print(p)
}

```


